【裁判字號】    98,審易,132
【裁判日期】    990624
【裁判案由】    傷害
【裁判全文】
臺灣新竹地方法院刑事判決             98年度審易字第132號
公  訴  人  臺灣新竹地方法院檢察署檢察官
被      告  甲○○
上列被告因傷害案件，經檢察官提起公訴（97年度偵字第334 號
），本院判決如下：
    主  文
本件公訴不受理。
    理  由
一、公訴意旨略以：被告戊○○、被告丙○○、被告丁○○與2
    名真實姓名年籍均不詳之成年男子，於民國96年11月30日凌
    晨0 時許，與周美麗（另為不起訴處分）一同駕車前往甲○○位於新竹縣竹東鎮○○街453 號之住處尋找周美麗之夫許
    吉雄未果，戊○○等人因此質問甲○○，而與甲○○發生口
    角爭執，詎戊○○、丙○○、丁○○與上開2 名真實姓名年
    籍均不詳之成年男子即基於傷害他人身體之犯意聯絡，分持
    木棍、鐵棍、木刀等物朝甲○○揮打，甲○○即以手遮擋，
    甲○○之友人乙○○、馬雲輝見狀亦上前攔阻（乙○○、馬
    雲輝2 人另為不起訴處分），乙○○遂遭戊○○、丁○○持
    鐵棍毆打，致告訴人甲○○受有左尺骨開放性骨折、左側尺
    神經及尺動脈斷裂、左前臂屈肌肌腱斷裂、頭皮撕裂傷2 處
    （10公分及15公分）等傷害；告訴人乙○○受有前額頭皮撕
    裂傷、前胸疼痛疑似挫傷等傷害；馬雲輝受有前額頭皮撕裂
    傷、左肘撕裂傷、右拇指撕裂傷、雙眼眶皮下瘀血挫傷等傷
    害（馬雲輝所受傷害部分未據告訴）。另被告甲○○趁隙至
    廚房取出西瓜刀1 把，即基於傷害他人身體之犯意，朝戊○○、丙○○揮打，致告訴人戊○○受有兩手皮裂傷之傷害；
    丙○○受有左臉裂傷（3 公分）、右手3 手指裂傷、左拇指
    裂傷等傷害（丙○○所受傷害部分未據告訴）。嗣戊○○等
    人乘車離去，旋為警據報於同日凌晨3 時許，在新竹縣竹東
    鎮○○路與金福街口攔查而查獲，並扣得血衣2 件、木刀1
    支等物。案經甲○○、乙○○、戊○○訴由新竹縣政府警察
    局竹東分局報告偵辦。因認被告甲○○涉有刑法第277 條第
    1 項之傷害罪嫌等等（被告戊○○、丙○○、丁○○涉嫌傷
    害部分，由本院另行審結）。
二、按告訴乃論之罪，告訴人於第一審辯論終結前得撤回其告訴
    ，又告訴經撤回者，應諭知不受理之判決；並得不經言詞辯
    論為之，刑事訴訟法第238 條第1 項、第303 條第3 款、第
    307 條分別定有明文。
三、查本件告訴人戊○○告訴被告甲○○傷害案件，公訴人認係
    觸犯刑法第277 條第1 項之傷害罪，依同法第287 條前段規
    定，須告訴乃論。茲本件被告甲○○所涉傷害罪嫌部分，業
    據告訴人戊○○於98年6 月17日準備程序庭訊中表明撤回告
    訴之意旨、並提出撤回告訴狀，有前開準備程序筆錄1 份、
    聲請撤回告訴狀1 紙在卷可查。是依照首開說明，本件爰不
    經言詞辯論，逕為諭知不受理之判決。
四、依刑事訴訟法第303 條第3 款、第307 條，判決如主文。
中    華    民    國    99    年    6     月    24    日
                    刑事第九庭法  官          馮俊郎
以上正本證明與原本無異。
如不服本判決，應於判決送達後10日內向本院提出上訴書狀。上
訴書狀應敘述具體理由，未敘述上訴理由者，應於上訴期間屆滿
後20日內補提理由書狀於本院（均須按他造當事人之人數附繕本
）「切勿逕送上級法院」。
中    華    民    國    99    年    6     月    24    日
                              書記官          王思穎

司法院資訊處製作；財團法人民間司法改革基金會備份。
